# 使用权资产即将到期

提问人：Ryan_q 时间：2022-02-25 23:32:21
@chenyiwei，陈版主：
在实施租赁准则后，公司确认了三年期（ 2021 年 1 月 1 日至 2023 年 12 月 31 日）的使用权资产、租赁负债后并进行后续计量，合同未明确约定续约选择权，而是对租赁到期后有关续约约定：可以提前进行协商新合同的签订等事项
公司折旧至最后一年的使用权资产时，已经明确知道租赁期仍会继续展期三年，此时并非通过租赁合同变更方式进行续约，而是到期后重新签订新的三年租赁期合同。
问：
1 、使用权资产三年折旧完毕后，按照新的租赁期开始日（即 2024 年 1 月 1 日）重新确认新的使用权资产、租赁负债
2 、公司已知展期，是否根据“对租赁期的评估”规定（但是准则规定是根据不可撤销的租赁期间发生变化，是否不可引用？），对租赁期进行重新评估，在 2023 年已知时点重新评估租赁期，并新增使用权资产，租赁负债，再进行后续计量。
请教陈版主，上述方式哪种合理，为什么？
如果是第 2 种方法，如何确定何时应当新增展期三年使用权资产（是期初 1 月 1 日还是期末 12 月 31 日亦或者 6 月 30 日），因为此时存在诸多可操纵利润的风险。

回答人：chenyiwei
新租赁准则下判断租赁期时对续租选择权的考虑，主要是关注续租有无明确的重大经济动因。如果没有明显的导致续租的重大经济动因（如重大的装修费支出、该租赁资产对本企业业务开展具有特殊重要性、特殊优惠的续租条款等），仅依据续约时的一般市场条件达成续租的，可以认为后续的续租与此前的租赁在经济上不存在关联，是两个独立的租约，故不作为对原租约的变更处理。